臺灣臺北地方法院民事簡易判決
                                   110年度北簡字第9306號
原      告  趙力萱  
被      告  香港商世界健身事業有限公司台北松隆分公司

法定代理人  柯約翰John Edward Caraccio

訴訟代理人  謝侑均律師
複  代理人  劉耀夫  
上列當事人間請求返還費用事件，本院於民國110年10月26日言
詞辯論終結，判決如下：
    主      文
原告之訴及假執行之聲請均駁回。
訴訟費用新臺幣貳仟陸佰伍拾元由原告負擔。
    事實及理由
一、原告主張：原告自民國107年4月26日加入成為被告之會員起
    ，陸續向被告購買個人教練課程總計708堂，購買這些課程
    時，原告有向被告詢問合約書上有寫課程有效期限，當時被
    告說沒有期限的限制。原告曾因上課後身體不舒服，向被告
    申請退費，被告因而先後於107年7月、108年12月、109年1
    月分別退費139堂課、120堂課、122堂課。原告已使用共計1
    44堂課，尚有剩餘拳擊、放鬆、壺鈴、重訓共183堂課未使
    用，原告目前因高血壓、心悸、心臟不好、手麻、暈眩等，
    身體不適合上這些課程，所以原告於110年1、2月間通知被
    告終止契約，請求被告全額退費剩餘之183堂課共計新臺幣(
    下同)246,068元等語。並聲明：㈠被告應給付原告246,068元
    。㈡願供擔保，請准宣告假執行。
二、被告辯稱：原告為被告之會員，並向被告購買個人教練課程
    ，原告並無不可回復之健康問題，剩餘堂數為共計170堂，
    剩餘殘值為237,648元。縱以原告所主張之課堂數183堂，其
    所有個人教練課程皆已逾期，原告並未於課程期限內終止契
    約，依據健身中心定型化契約應記載及不得記載事項第7條
    第1項及兩造契約之約定，原告不得於契約逾期後終止契約
    ，故原告不得終止契約請求返還未使用課程之已付價金。被
    告雖容許原告於契約期限後繼續使用課程，此僅係被告给予
    原告之優惠性措施等語。並聲明：㈠原告之訴駁回。㈡如受不
    利判決，願供擔保請准宣告免為假執行。
三、得心證之理由：
　㈠經查，原告於107年4月26日加入成為被告之會員，陸續向被
    告購買個人教練課程；原告嗣於108年2月7日與被告簽訂個
    人教練課程合約書，向被告購買個人教練課程72堂，課程類
    別Basic，總金額99,936元(下稱A契約)，並於同年2月23日
    與被告簽訂個人教練課程合約書2份，各向被告購買個人教
    練課程24堂，課程類別均係Basic，總金額均各3萬元(下稱B
    契約、C契約)，復於同年7月22日與被告簽訂個人教練課程
    合約書，向被告購買個人教練課程12堂，課程類別Boxing，
    總金額22,656元(下稱D契約)，再於同年8月17日與被告簽訂
    個人教練課程合約書，向被告購買個人教練課程72堂，課程
    類別Basic，總金額99,936元(下稱E契約)，又於同年9月11
    日與被告簽訂個人教練課程合約書，向被告購買個人教練課
    程24堂，課程類別Kettle Bell，總金額3萬元(下稱F契約)
    等情，為兩造所不爭執，並有原告提出之個人教練課程合約
    書6紙附卷可佐(見本院卷第17頁、第19頁、第21頁、第23頁
    、第25頁、第27頁)，堪信為真實。
　㈡次查，原告主張：A契約剩35堂課、B契約剩24堂課、C契約剩
    24堂課、D契約剩4堂課、E契約剩72堂課、F契約剩24堂課，
    共計183堂課未使用等語(見本院卷第63頁)，但被告辯稱僅
    剩170堂課未使用，而兩造就此部分均未提出證據證明之，
    故兩造間剩餘課程之總堂數，尚非無疑。
　㈢再查，兩造於個人教練課程合約書之個人訓練課程約定事項
    第2條約定：「您(即會員)同意自購買教練課程，所有課程
    必須在具有效會籍下並於以上有效期限內使用完畢」、第3
    條約定：「教練課程展延：教練課程得於有效期間到期前後
    30日內申請展延使用，展延使用之課程不得請求退費。」、
    第13條約定：「終止政策：您得於本合約書課程有效期間內
    隨時終止本合約，並按剩餘教練課程之費用扣除20％手續費
    辦理退費。若會員有因傷害或疾病等產生不可回復之健康問
    題，致不適宜運動須終止本合約者(應檢附區域級以上醫院
    證明文件)，本公司不扣除手續費。但其情形為雙方訂約時
    已知或可得而知者，不在此限。展延之課程或超過有效期限
    之課程均不得請求退費。有效期間內因不可歸責於會員事由
    而終止契約者，得另外請求以所剩餘額千分之五計算之違約
    金。」，此有原告提出之個人教練課程合約書在卷可稽（見
    本院卷第17頁、第19頁、第21頁、第23頁、第25頁、第27頁
    、第67頁），可知兩造約定教練課程必須在約定之有效期限
    內使用完畢，超過有效期限之課程不得請求退費，申請展延
    者亦須於有效期間到期前後30日內使用，不得請求退費，
　　原告僅得於合約書課程有效期間內隨時終止契約，除因不可
    回復之健康問題致不適宜運動而終止契約者外，依剩餘課程
    之費用扣除20％手續費辦理退費，對於已超過有效期間之課
    程，原告則不得對已到期失效之個人教練課程合約終止契約
    而請求退費。
　㈣又查，兩造間於108年2月7日所簽訂A契約之個人教練課程明
    細欄位載明課程有效期限自108年2月7日至108年12月6日，
    兩造間於108年2月23日所簽訂B契約、C契約之個人教練課程
    明細欄位均載明課程有效期限自108年2月23日至108年7月22
    日，兩造間於108年7月22日所簽訂D契約之個人教練課程明
    細欄位載明課程有效期限自108年7月22日至108年10月21日
    ，兩造間於108年8月17日所簽訂E契約之個人教練課程明細
    欄位載明課程有效期限自108年8月17日至109年6月16日，
　　兩造間於108年9月11日所簽訂F契約之個人教練課程明細欄
    位載明課程有效期限自108年9月11日至109年2月10日之事實
    ，有原告提出之個人教練課程合約書6紙附卷可考（見本院
    卷第17頁、第19頁、第21頁、第23頁、第25頁、第27頁）
　　，足見兩造間簽訂之個人教練課程合約書均已明確約定課程
    之有效使用期限，則教練課程必須在約定之有效期限內使用
    完畢，超過有效期限之課程不得請求退費，申請展延者亦須
    於有效期間到期前後30日內使用，不得請求退費。原告雖主
    張：原告購買課程時，原告有向被告詢問合約書上有寫課程
    有效期限，當時被告說沒有期限的限制云云，但為被告所否
    認，原告復未其主張此有利於己之事實，舉證證明以實其說
    ，已無足憑取。另參以被告辯稱：被告雖容許原告於契約期
    限後繼續使用課程，此僅係被告给予原告之優惠性措施等語
    ，堪信縱若簽約時接洽人員曾提及會籍存在之學員可使用過
    期未使用完畢之教練課程，亦僅屬被告給予學員仍可上課使
    用未用畢課程之優惠性措施，非指個人教練課程合約書無課
    程有效期限之約定而得任由學員就已過期未使用之教練課程
    終止契約或要求被告返還費用。
　㈤綜上所述，本件兩造間A、B、C、D、E、F契約之課程有效期
    限，已分別於108年12月6日、108年7月22日、108年7月22日
    、108年10月21日、109年6月16日、109年2月10日屆滿，被
    告雖予以優惠容許原告可使用過期尚未使用的課程，但原告
    依約仍不得對已到期失效之個人教練課程合約終止契約而請
    求退費，是本件原告於110年1、2月間主張終止A、B、C、D
    、E、F契約，而請求被告全額退費A、B、C、D、E、F契約剩
    餘之183堂課共計246,068元，洵屬無據，不應准許。
四、從而，原告請求被告給付原告246,068元，為無理由，應予
    駁回。
五、本件原告之訴既經駁回，其假執行之聲請，已失所依據，應
    併予駁回。
六、本件為判決之基礎已臻明確，兩造其餘主張、陳述並所提證
    據，經審酌後，認均與本件之結論無礙，爰不再一一論述，
    附此敘明。
七、結論：本件原告之訴為無理由，依民事訴訟法第78條，判決
    如主文。
八、本件訴訟費用額，依後附計算書確定如主文第2項所示金額
    。　　　　　　
中　　華　　民　　國　　110 　年　　11　　月　　16　　日
                    臺灣臺北地方法院臺北簡易庭
                                      法  官　羅富美
以上正本係照原本作成。
如不服本判決，應於判決送達後20日內向本庭（臺北市○○區○○○
路0段000巷0號）提出上訴狀，並按他造當事人之人數附繕本。
如委任律師提起上訴者，應一併繳納上訴審裁判費。　　　
中　　華　　民　　國　　110 　年　　11　　月　　16　　日
  　　　　　　　　　　　　　　　　    書記官  陳鳳瀴　
計算書：
項　　　　目             金　額（新臺幣）　　備　　註
第一審裁判費   　 　　   2,650元
合　　　　計　　　       2,650元